【裁判字號】    94,簡附民上,9
【裁判日期】    950529
【裁判案由】    請求賠償損害
【裁判全文】
臺灣新竹地方法院刑事附帶民事訴訟判決
上  訴  人  乙○○
被 上 訴人  甲○○
上列當事人間請求損害賠償事件，上訴人對於中華民國94年8月
24日本院94年度竹簡附民字第14號第一審判決提起上訴，本院
判決如下：
    主  文
上訴駁回。
第二審訴訟費用由上訴人負擔。
    事實及理由
一、上訴人主張：上訴人不幸被歹徒詐編，分別於民國九十三年
    十月十五日下午，在汐止市社后郵政提款機匯款十萬零六元
    至富邦商業銀行新竹分行；同年月十六日上午匯款十萬零六
    元至新竹企銀中壢分行，合計共被詐騙二十萬零一十二元。
    因上訴人被騙所匯款項為被上訴人名下銀行帳戶，被上訴人
    不當得利應返還上訴人等語。
二、被上訴人未為任何聲明及陳述，亦未提出任何書狀。
三、按附帶民事訴訟除本編有特別規定外，準用關於刑事訴訟之
    規定；又提起附帶民事訴訟，應於刑事訴訟起訴後第二審辯
    論終結前為之，但在第一審辯論終結後提起上訴前，不得提
    起。次按第二審法院認為上訴有第三百六十二條前段之情形
    者，應以判決駁回之；原審法院認為上訴不合法律上之程式
    或法律上不應准許或其上訴權已經喪失者，應以裁定駁回之
    ，刑事訴訟法第四百九十條前段、第四百八十八條、第三百
    六十七條前段、第三百六十二條前段分別定有明文。
    查本件上訴人在原審係於九十四年八月二十三日提起附帶民
    事訴訟，惟該附帶民事訴訟之刑事案件部分業於同年月四日
    ，經本院以九十四年度竹簡字竹六五五號刑事簡易判決，判
    處有期徒刑三月，如易科罰金，以三百元折算一日在案，該
    判決並於同年月八日送達上訴人。嗣該案當事人均未上訴，
    而於同年十月十八日確定，此有本院調閱上開刑事簡易判決
    卷宗、原審卷宗及被上訴人甲○○前案資料在卷可稽，應堪
    認定為係事實。
    果爾，則上訴人既於本院第一審判決後，當事人提起上訴前
    ，始提起對被上訴人之刑事附帶民事訴訟，惟依前開規定，
    此時期尚不得提起，原審依刑事訴訟法第五百零二條第一項
    為其敗訴之判決，尚無不合。
    上訴意旨仍執陳詞請求被上訴人賠償損害，惟本件上訴人之
    上訴既為法律上所不應准許之情形，依首揭說明，本院即應
    以判決予以駁回。
四、據上論斷，應依刑事訴訟法第四百九十條前段、第四百八十
    八條、第三百六十七條前段、第三百六十二條前段、民事訴
    訟法第七十八條，判決如主文。
中    華    民    國    95    年    5    月    29   日
                  刑事第五庭    審判長法  官  陳健順
                                      法  官  楊麗文
                                      法  官  楊惠芬
以上正本證明與原本無異。
不得上訴。
中    華    民    國    95    年    5    月    30   日
                                      書記官  馮玉玲


司法院資訊處製作；財團法人民間司法改革基金會備份。
